臺灣彰化地方法院刑事判決
110年度易字第231號
公  訴  人  臺灣彰化地方檢察署檢察官
被      告  邱清海


上列被告因加重竊盜案件，經檢察官提起公訴（110年度訴緝字
第113號），本院判決如下：
    主  文
邱清海犯攜帶兇器竊盜罪，處有期徒刑陸月，如易科罰金，以新
臺幣壹仟元折算壹日。
未扣案之犯罪所得新臺幣貳拾壹萬玖仟貳佰玖拾壹沒收，如全部
或一部不能沒收或不宜執行沒收時，追徵其價額。
    犯罪事實
一、邱清海居住於彰化縣○○鄉○○路000號，因未繳納水費，  前
    經台灣自來水股份有限公司（下稱台灣自來水公司）為  停
    水處分並拆除水表，嗣因邱清海未申請恢復供水，再經  台
    灣自來水公司於民國108年（起訴書誤載為109年）8月23  
    日廢止用水設備，將水表箱及自來水由令接頭移除且封  管
    ，同年9月3日切除水管，並將水表箱位置以瀝青填平。詎邱
    清海因無水可用，竟意圖為自己不法之所有，於108年11月3
    日某時許，持客觀上對人之生命、身體構成威脅，足可供兇
    器使用之小型電鑽，挖開原水表箱位置之上層瀝青，將台灣
    自來水公司封住之自來水管管帽移除，再以自備之塑膠水管
    連接供水管線之方式，接續竊水使用。嗣台灣自來水公司因
    接獲民眾通知上開處所路面有漏水情形，乃於109年9月19日
    13時許，派員到場勘查屬實後報警而查獲。
二、案經台灣自來水公司委由告訴代理人薛評謙訴由彰化縣警察
    局北斗分局報告臺灣彰化地方檢察署檢察官偵查起訴。　　
    理  由
一、按被告以外之人於審判外之陳述，雖不符前4條之規定，而
    經當事人於審判程序同意作為證據，法院審酌該言詞陳述或
    書面陳述作成時之情況，認為適當者，亦得為證據。當事人
    、代理人或辯護人於法院調查證據時，知有第159條第1項不
    得為證據之情形，而未於言詞辯論終結前聲明異議者，視為
    有前項之同意。刑事訴訟法第159條之5定有明文。查證人即
    告訴代理人薛評謙於警詢之證述，雖屬審判外之陳述，然檢
    察官及被告迄本案言詞辯論終結前，均未爭執其證據能力，
    本院審酌上開證據非屬違法取得之證據，復經本院於審判期
    日就進行調查、辯論，依法具有證據能力，合先敘明。
二、訊據被告邱清海矢口否認有何前揭竊水之犯行，辯稱：自來
    水公司未依程序就將水表拆除，伊曾問自來水公司如何處理
    ，對方稱要其自己接，伊並未偷接水，在自來水公司廢止用
    水設備後，自己提水2個月後就接水使用云云。經查 :
　㈠告訴人台灣自來水公司於109年9月19日接獲民眾通知，稱在
    彰化縣○○鄉○○村○○路00巷00弄00號前路面有漏水情形，乃派
    員前往察看，發現有人私接自來水管且手法粗糙導致自來水
    大量漏水；又漏水處係位於同鄉○○路000號之被告住處水表
    安裝處，該戶於106年7月27日因欠繳水費兩期遭告訴人停水
    處分，期間並曾因竊水遭告訴人於106年10月12日查獲，嗣
    停水處分滿兩年被告未申請復用，告訴人即於10 8年8月23
    日將其轉為廢止戶，並將水表由自來水來令接頭移除，同年
    9月3日切除水管，水表位置並以瀝青填平，告訴人非常確定
    被告不得使用自來水，又告訴人於109年9月19日當天曾經上
    該住戶同意進入採集其用水設備之水樣，檢測是否有餘氯反
    應，經測試後呈粉紅色，表示水中有加氯，而只有自來水才
    會加氯處理，地下水不會加氯處理，故確定該用戶竊取自來
    水使用等情，業經證人即告訴代理人薛評謙於警詢及偵查中
    證述明確，並有現場照片8張、本院107年度簡字第1985號被
    告竊水岸之刑事判決書1件、告訴人停水處分處理單、用戶
    用水動態查詢、修漏案件處理單、用水實地調查表等附卷可
    稽（見偵字第13147號卷第9-11、19-25、63-65頁、偵緝字
    第113號卷第55-57頁、本院卷第37-45頁）。綜上，足認被
    告因未繳納水費，經告訴人廢止供水設備，雙方已無供水契
    約之存在，然被告未經告訴人允許，擅由告訴人供水管線接
    水使用，核已屬竊盜行為，是其辯稱未偷接水云 云，顯為
    卸責之詞，無足採信。
　㈡又被告於本院審理中因傳喚未到，經本院通緝到案後曾供稱
    其係將水表裡面管線打開接進去家裡使用，伊是用小型電鑽
    鑽洞後用塑膠管接進去家裡等語（見本院卷第92頁），核與
    現場查獲之情形相符（見上開偵查卷所附現場照片）；而告
    訴代理人薛評謙亦於本院審理中表示，原本水表位置已用瀝
    青填平，但被告挖開填平的瀝青，將封住的水管管帽移除，
    原本管帽是黏在水管上，必須用工具切除，被告用塑膠管接
    住水管，用鐵片將水管夾住，利用這種方式接水進去，又依
    照告訴人封管之情形，被告必須借助工具才能偷接使用等語
    （見本院卷第32、160頁）；再參酌卷附之現場照片，告訴
    人之供水管線為PVC材質之塑膠水管，具備一定之抗壓性，
    質地應相當堅硬，況且在管線上層並以瀝青覆蓋，如未使用
    工具，顯難將瀝青挖除並從供水管線上挖孔接水。是以本件
    縱未扣得被告竊水之工具，亦可認被告乃借助工具方能順利
    竊水使用，則被告供稱其係以小型電鑽鑽洞後用塑膠管接水
    使用乙情，應與事實相符。
　㈢再告訴人雖於109年9月19日至現場察看方知被告有竊水之行
    為，無法確切指出被告何時開始竊水。然經比對卷附之現場
    照片，告訴人原供水管線上經被告破壞後接水，並於接管處
    包覆以黑色膠帶，而包覆之黑色膠帶，由外觀顯示已使用相
    當期限，另參酌被告於本院審理中供稱其在自來水公司廢止
    用水設備，自己提水2個月後就接水使用等語，可認被告係
    於告訴人108年8月23日廢止用水設備，同年9月3日切除水管
    並在上層覆蓋瀝青後，經歷兩個月後即自108年11月3日某時
    許開始，方為本件犯行。從而，本件事證明確，被告犯行堪
    以認定，應依法論科。
三、核被告邱清海所為，係犯刑法第321條第1項第3款之攜帶兇
    器竊盜罪（被告所為雖亦構成自來水法第98條之之竊水罪，
    然因法規競合之關係，依「重法優於輕法」之原則，應以刑
    法竊盜罪處斷）。被告自108年11月3日某時許起，至109年9
    月19日13時許告訴人派員到場勘查後止，先後多次竊取自來
    水之行為，係基於單一竊盜犯意，於時、空密接下接續而為
    ，為接續犯，應論以一罪。爰審酌被告前即曾因竊水行為，
    經本院為科刑判決，此有臺灣高等法院被告前案紀錄表及上
    開案件之刑事判決書可參，猶不知警惕，再度為本案之犯行
    ，顯然法紀觀念薄弱，行為自難予以輕縱，兼衡本案被告犯
    罪之動機、竊水使用之手段、行竊之期間、告訴人所受之損
    害，暨考量被告經本院多次傳喚仍不到庭，且無意與告訴人
    和解，顯示其犯後態度不佳，並斟酌被告為高中肄業之智識
    程度，務農、獨居、無正常收入等家庭經濟狀況等一切情狀
    ，乃量處如主文所示之刑，並諭知易科罰金之折算標準。
四、沒收：
　㈠按犯罪所得，屬於犯罪行為人者，沒收之；前2項之沒收，於
    全部或一部不能沒收或不宜執行沒收時，追徵其價額；第一
    項及第二項之犯罪所得，包括違法行為所得、其變得之物或
    財產上利益及其孳息；前條犯罪所得之沒收及追徵之範圍與
    價額，認定顯有困難時，得以估算認定之；刑法第38條  之
    1第1項前段、第3項、第4項、第38條之2第1項前段分別定有
    明文。查本案被告竊水之期間經認定為108年11月3日起至10
    9年9月19日13時止，此期間共計321日又13小時，因其實際
    竊水數量難以估計，乃參照告訴代理人薛評謙所提出之告訴
    人公司抄表稽查標準作業程序與稽核要點及用水實地調查表
    、追償水費核計單（見本院卷第43-46頁），有關竊水水費
    之追償，按查獲時現場裝置管線之口徑、水壓、用水性質及
    時間計算，本案被告使用之水管口徑為20 ㎜、長度50cm、水
    壓1.5kg/cm2，以每日用水8小時，依韋斯頓氏公式計算，被
    告每日用水為62度，每度以新台幣（下同）11元計價，共計
    費用為219291元（計算式：321×62×11＋13÷24×62×11＝219291
    ，採四捨五入），此為被告因竊水使用而減省之水費，為其
    犯罪所得之利益，應依刑法第38條之1第1項前段、第3項，
    宣告沒收之，如全部或一部不能沒收或不宜執行沒收時，追
    徵其價額。
　㈡至於被告犯罪工具小型電鑽，既未扣案，且對之諭知沒收並
    無從預防被告再犯，核不具刑法之重要性，爰依刑法第38條
    之2第2項，不予宣告沒收。
據上論斷，應依刑事訴訟法第299條第1項前段，判決如主文。
本案經檢察官王元郁提起公訴，檢察官林子翔到庭執行職務。
中　　華　　民　　國　　110 　年　　11　　月　　15　　日
                  刑事第七庭    法  官  王義閔
以上正本證明與原本無異。
如不服本判決應於收受判決後20日內向本院提出上訴書狀，並應
敘述具體理由。其未敘述上訴理由者，應於上訴期間屆滿後20日
內向本院補提理由書( 均須按他造當事人之人數附繕本) 「切勿
逕送上級法院」。
告訴人或被害人對於判決如有不服具備理由請求檢察官上訴者，
其上訴期間之計算係以檢察官收受判決正本之日期為準。
中　　華　　民　　國　　110 　年　　11　　月　　15　　日
                                書記官  廖涵萱
附錄本案論罪科刑法條全文：
中華民國刑法第321條
犯前條第1項、第2項之罪而有下列情形之一者，處6月以上5年以
下有期徒刑，得併科50萬元以下罰金：
一、侵入住宅或有人居住之建築物、船艦或隱匿其內而犯之。
二、毀越門窗、牆垣或其他安全設備而犯之。
三、攜帶兇器而犯之。
四、結夥三人以上而犯之。
五、乘火災、水災或其他災害之際而犯之。
六、在車站、港埠、航空站或其他供水、陸、空公眾運輸之舟、
    車、航空機內而犯之。
前項之未遂犯罰之。